# 股权激励平台股东减持平台份额让与新入伙员工。

提问人：DeLuoYiTe 时间：2019-07-26 11:55:17
合伙企业第一次新增员工合伙人做过股份支付处理。后第二次新增员工入伙，原合伙企业合伙人减持平台份额转让新入伙员工。对于第二次的股东转让减持的股份算股权支付的取消吗

回答人：chenyiwei
根据具体情况分析判断，如果是原合伙人转让部分股权给新的员工合伙人，要区分转让的原因，例如是否一开始就实质上确定为代持股份，或者是否因为前激励对象未满足约定条件而被强制转让等。

提问人：DeLuoYiTe 时间：2019-07-27 00:40:58
感谢陈版提供思路。其实转让的合伙人都是一开始成立合伙企业的唯二合伙人。因为后续引进新的股权激励员工才转让的。这种情况应该不算股份支付的取消吧？因为从股份支付的取消规定加速可行权处理来看，是对企业的一种惩罚，避免企业随意调节利润。而我说的这个情况并不存在这个现象。但，被审单位以转让的合伙人继续在职且职位不变为由认定为股份支付的取消。

回答人：chenyiwei
要看是否当时有文件明确为代持。如果认定为股份支付的取消，也要有相关的权力机构决议，以及可证实的导致股份支付取消的相关事实。